---
title: "Résultats du pool de saison régulière 2025"
format:
  html:
    embed-resources: true
execute:
  echo: false
  message: false
---

::: callout-tip
"*Luck favours the brave and the well prepared.*"

\- Mike
:::

```{r, echo=FALSE}
#| message: false

library(dplyr)
library(purrr)
library(ggplot2)
library(tidyr)
library(plotly)

# Lire l'historique par période
read_periods <- function(year_draft, n_periods = 28) {
  
  map_dfr(1:n_periods, function(i) {
    
    read.csv2(
      file.path( 
        "data", year_draft, 
        paste0("reel_period/Fantrax-Players-Pool Promutuel_", i, ".csv")
      ),
      sep = ","
    ) %>%
      select(ID, Player, Team, Position, Status, Roster.Status, FPts)|>
      mutate(Period = i)
    
  })
}

results <- read_periods(2025, 28)

# Lire l'ancien fichier de projections que j'avais
projections <- read.csv2(
  file.path("data", 2025, "fantrax_projections.csv"), 
  sep = ",")

```

# Points réels versus optimaux

> Le graphique suivant présente les points réels effectués tout au long de la saison en bleu et les points optimaux en rouge. Les points optimaux laissent votre pire joueur par position sur le banc selon chaque semaine. Le pourcentage représente l'efficacité.

```{r}
points_opt <- results |>
  group_by(Status, Period, Position) |>
  mutate(
    rank_pos = rank(FPts, ties.method = "first"),
    n_pos = n()
  ) |>
  filter(rank_pos > 1) |> 
  group_by(Status, Period) |>
  summarise(points_optimaux = sum(FPts, na.rm = TRUE), .groups = "drop")

points_reels <- results |>
  group_by(Status, Period) |>
  summarise(
    points_reels = sum(FPts[Roster.Status == "Active"], na.rm = TRUE),
    .groups = "drop"
  )

coach_perf <- points_reels |>
  left_join(points_opt, by = c("Status", "Period")) |>
  group_by(Status) |>
  summarise(
    total_reel = sum(points_reels),
    total_optimal = sum(points_optimaux),
    efficiency = total_reel / total_optimal,
    ecart_optimal = total_optimal - total_reel
  ) |>
  arrange((total_reel), desc(efficiency))

ordre_status <- coach_perf |>
  arrange(total_reel) |>   
  pull(Status)

coach_perf_long <- coach_perf |>
  select(Status, total_reel, ecart_optimal) |>
  pivot_longer(
    cols = c(total_reel, ecart_optimal),
    names_to = "type",
    values_to = "points"
  ) |>
  mutate(Status = factor(Status, levels = ordre_status))

labels_eff <- coach_perf |>
  mutate(
    label = paste0(round(efficiency * 100, 1), "%")
  )

ggplot(coach_perf_long, aes(x = Status, y = points, fill = type)) +
  geom_col() +
  coord_flip() +
  
  geom_text(
    data = labels_eff,
    aes(x = Status, y = total_optimal, label = label),
    inherit.aes = FALSE,   # 👈 IMPORTANT
    hjust = -0.1,
    size = 4,
    fontface = "bold"
  ) +
  
  scale_fill_manual(values = c(
    "total_reel" = "steelblue",
    "ecart_optimal" = "firebrick"
  )) +
  
  labs(
    title = "Performance vs optimal (efficacité)",
    x = "Participant",
    y = "Points",
    fill = ""
  ) +
  
  expand_limits(y = max(coach_perf$total_optimal) * 1.1)

```

Conclusions:

1.  Lorélie aurait pu atteindre le top 3 et cash out si elle avait géré ses bancs comme du monde.
2.  Mariève a tellement "assert dominance" qu'elle a mal gérée son banc tout en restant première.
3.  William est le pire gestionnaire de son banc.

# Points par semaine

> Les semaines 19 et 20 sont nulles à cause des olympiques.

```{r}

points_temps <- results |>
  filter(Roster.Status == "Active") |>
  group_by(Status, Period) |>
  summarise(points = sum(FPts, na.rm = TRUE), .groups = "drop")

ggplotly(
ggplot(points_temps, aes(x = Period, y = points, color = Status)) +
  geom_line(linewidth = 1) +
  labs(
    title = "Points par participant par période",
    x = "Période",
    y = "Points"
  ) +
  theme_minimal()
)

meilleur_score <- points_temps %>% 
  filter(points == max(points_temps$points))

paste0("Félicitations à ",meilleur_score$Status," qui a eu ", 
       meilleur_score$points," points lors de la semaine ", meilleur_score$Period,
       ".")

pire_score <- points_temps |>
  filter(!Period %in% c(19, 20,28)) |>
  slice_min(points, n = 1)

paste0("Mention non honorable à ",pire_score$Status," qui a eu ", 
       pire_score$points," points lors de la semaine ", pire_score$Period,
       ".")

```

# Points cumulés

```{r}
points_cum <- points_temps |>
  arrange(Status, Period) |>
  group_by(Status) |>
  mutate(points_cum = cumsum(points)) |>
  ungroup()

ggplotly(
ggplot(points_cum, aes(x = Period, y = points_cum, color = Status)) +
  geom_line(linewidth = 1.2) +
  labs(
    title = "Points cumulés par participant",
    x = "Période",
    y = "Points cumulés"
  ) +
  theme_minimal()
)

# 1. Identifier le gagnant (dernier cumul)
winner <- points_cum |>
  group_by(Status) |>
  summarise(final_points = max(points_cum)) |>
  arrange(desc(final_points)) |>
  slice(1) |>
  pull(Status)

# 2. Calculer le rang à chaque période
points_rank <- points_cum |>
  group_by(Period) |>
  mutate(rank = rank(-points_cum, ties.method = "min")) |>
  ungroup()

# 3. % du temps où le gagnant est 1er
pct_first <- points_rank |>
  filter(Status == winner) |>
  summarise(
    pct_1er = mean(rank == 1) * 100
  )

paste0(winner, " a assert sa dominance dans ", pct_first,"% des périodes!")

```

Il y a eu peu de changements du classement au fil de la saison, il semble y avoir 3 catégories claires: les participants talentueux (MB et FG), le monde mid et ceux qui conaissent vraiment rien au hockey (PM, XR et ZC)

# Comparaison du projeté et de l'optimal par position

```{r}
df_plot <- projections |>
  filter(Status != "FA") |>
  group_by(Status, Position) |>
  mutate(
    rank_pos = rank(FPts, ties.method = "first")
  ) |>
  filter(rank_pos > 1) |>
  summarise(points_projetes = sum(FPts), .groups = "drop") |>
  left_join(
    results |>
      group_by(Status, Period, Position) |>
      mutate(
        rank_pos = rank(FPts, ties.method = "first"),
        n_pos = n()
      ) |>
      filter(rank_pos > 1) |> 
      group_by(Status, Position) |>
      summarise(points_optimaux = sum(FPts, na.rm = TRUE), .groups = "drop"),
    by = c("Status", "Position")
  ) |>
  mutate(ecart = points_optimaux - points_projetes,
         ratio = points_optimaux / points_projetes)

ggplot(df_plot, aes(x = Position, y = Status, fill = ecart)) +
  geom_tile() +
  scale_fill_gradient2(low = "red", mid = "green", high = "blue", midpoint = 0) +
  labs(
    title = "Heatmap performance vs projections",
    fill = "Écart"
  ) +
  geom_text(aes(label = round(ecart, 2)), size = 3)

```

Les attaquants optimisés de Mariève ont fait 122 points de plus que selon le projeté!

# Corrélation entre les points projetés et les points réels

```{r}
tmp <- projections %>% filter(Status != "FA") %>% summarise(fpts_proj =sum(FPts) , .by = "Status") %>% mutate(rank_proj = rank(-fpts_proj, ties.method = "last")) %>% 
  inner_join(points_reels %>% summarise(fpts_reel =sum(points_reels), 
                                        .by = Status) %>% 
               mutate(rank_reel = rank(-fpts_reel, ties.method = "last")),
             by = "Status") %>% 
  inner_join(points_opt %>% summarise(fpts_optim =sum(points_optimaux), 
              .by = Status) %>% mutate(rank_optim = rank(-fpts_optim,
              ties.method = "last")),
             by = "Status")

ggplot(tmp, aes(x=rank_reel, y=rank_proj))+geom_point()+geom_smooth(method = "lm") +   annotate("text", x = Inf, y = -Inf, label = paste0("r = ", round(cor(tmp$rank_reel, tmp$rank_proj, use = "complete.obs") , 3)),
         hjust = 1.1, vjust = -1, size = 5) + theme_bw()

ggplot(tmp, aes(x=fpts_reel, y=fpts_proj))+geom_point()+geom_smooth(method = "lm") +   annotate("text", x = Inf, y = -Inf, label = paste0("r = ", round(cor(tmp$fpts_reel, tmp$fpts_proj, use = "complete.obs") , 3)),
         hjust = 1.1, vjust = -1, size = 5) + theme_bw()

```