---
title: "Résultats de la simulation du draft 2026"
execute:
  echo: false
  message: false
---

::: callout-tip
"*Luck favours the brave and the well prepared.*"

\- Mike the Potentiator
:::

```{r, echo=FALSE}
#| message: false
year_draft <- 2026

library(dplyr)
library(purrr)
library(ggplot2)
library(tidyr)
library(plotly)
library(scales)
library(here)

i_am("2026/draft_simul.qmd")
source(here(file.path("params", year_draft, "draft_rules.R")))

roster <- readRDS(here(file.path(year_draft, "draft_simul.rds")))

roster <- roster %>%
  group_by(Status, Position) %>%
  arrange(desc(FPts), .by_group = TRUE) %>%
  mutate(
    nb_act = case_when(
      Position == "F" ~ f_act,
      Position == "D" ~ d_act,
      Position == "G" ~ g_act
    ),
    bench = if_else(row_number() > nb_act, 1, 0)
  ) %>%
  ungroup() %>%
  select(-nb_act)

```


## Cumul de la masse salariale lors du draft
```{r, echo=FALSE}
#| message: false
# Ordre des participants selon le draft
ordre_status <- draft

roster_plot <- roster %>%
  mutate(
    Salary = as.numeric(gsub(",", "", Salary)),
    Ov.Pick = as.numeric(Ov.Pick),
    Status = factor(Status, levels = ordre_status)
  ) %>%
  arrange(Status, Ov.Pick) %>%
  mutate(
    groupe_pick = interaction(Status, Ov.Pick, drop = TRUE)
  )

p <- ggplot(
  roster_plot,
  aes(
    x = Status,
    y = Salary,
    fill = Position,
    group = groupe_pick,
    text = paste0(
      "<b>", Player, "</b>",
      "<br>Prix : ", dollar(Salary),
      "<br>FPts : ", comma(FPts)
    )
  )
) +
  geom_col(
    width = 0.65,
    colour = "white",
    linewidth = 0.5,
    position = position_stack(reverse = TRUE)
  ) +
  scale_y_continuous(
    labels = dollar_format(
      scale = 1e-6,
      suffix = " M$"
    ),
    expand = expansion(mult = c(0, 0.05))
  ) +
  labs(
    x = NULL,
    y = "Masse salariale"
  ) +
  theme_minimal(base_size = 12) +
  theme(
    plot.title = element_text(
      face = "bold",
      size = 16
    ),
    panel.grid.major.x = element_blank(),
    panel.grid.minor = element_blank(),
    legend.position = "none",
    axis.text.x = element_text(
      face = "bold",
      size = 11
    )
  )

ggplotly(p, tooltip = "text")
```

## Ordre des points projetés

```{r, echo=FALSE}
#| message: false
fpts_status <- roster %>%
  mutate(
    Statut = if_else(bench == 1, "Banc", "Actif")
  ) %>%
  group_by(Status, Position, Statut) %>%
  summarise(
    FPts = sum(FPts, na.rm = TRUE),
    .groups = "drop"
  ) %>%
  group_by(Status) %>%
  mutate(
    FPts_actif = sum(FPts[Statut == "Actif"]),
    FPts_banc = sum(FPts[Statut == "Banc"]),
    FPts_total = FPts_actif + FPts_banc
  ) %>%
  filter(Statut == "Actif") %>%
  mutate(
    pct_actif = FPts / FPts_actif
  ) %>%
  ungroup() %>%
  mutate(
   Status = reorder(Status, -FPts_actif)
  )

p <- ggplot(
  fpts_status,
  aes(
    x = Status,
    y = FPts,
    fill = Position,
    text = paste0(
      "Status : ", Status,
      "<br>Position : ", Position,
      "<br>FPts : ", comma(FPts),
      "<br>Part du total actif : ", percent(pct_actif, accuracy = 0.1),
      "<br><br>Total actif : ", comma(FPts_actif),
      "<br>Total banc : ", comma(FPts_banc),
      "<br>Total équipe : ", comma(FPts_total)
    )
  )
) +
  geom_col(
    width = 0.7,
    colour = "white",
    linewidth = 0.5
  ) +
  geom_text(
    aes(
      label = if_else(
        pct_actif >= 0.05,
        percent(pct_actif, accuracy = 1),
        ""
      )
    ),
    position = position_stack(vjust = 0.5),
    colour = "black",
    fontface = "bold",
    size = 3
  ) +
  scale_y_continuous(
    labels = comma,
    expand = expansion(mult = c(0, 0.05))
  ) +
  labs(
    x = NULL,
    y = "FPts",
    fill = "Position"
  ) +
  theme_minimal(base_size = 12) +
  theme(
    plot.title = element_text(
      face = "bold",
      size = 16
    ),
    panel.grid.major.x = element_blank(),
    panel.grid.minor = element_blank(),
    legend.position = "top",
    axis.text.x = element_text(
      face = "bold",
      size = 11
    )
  )

ggplotly(
  p,
  tooltip = "text"
)

```

## Points projetées selon la masse salariale

```{r, echo=FALSE}
#| message: false
fpts_salaire <- roster %>%
  group_by(Status, Position) %>%
  summarise(
    FPts = sum(FPts, na.rm = TRUE),
    masse_salariale = sum(salaire, na.rm = TRUE),
    nb_joueurs = n(),
    .groups = "drop"
  )

p <- ggplot(
  fpts_salaire,
  aes(
    x = masse_salariale,
    y = FPts,
    colour = Position,
    text = paste0(
      "Status : ", Status,
      "<br>Position : ", Position,
      "<br>FPts : ", comma(FPts),
      "<br>Masse salariale : $", comma(masse_salariale),
      "<br>Nombre de joueurs : ", nb_joueurs,
      "<br>FPts / $M : ",
      round(FPts / masse_salariale * 1000000, 1)
    )
  )
) +
  geom_point(
    size = 3,
    alpha = 0.8
  ) +
  scale_x_continuous(
    labels = dollar_format(scale = 1e-6, suffix = " M$"),
    expand = expansion(mult = 0.05)
  ) +
  scale_y_continuous(
    labels = comma,
    expand = expansion(mult = 0.05)
  ) +
  labs(
    x = "Masse salariale",
    y = "FPts projetés",
    colour = "Position"
  ) +
  theme_minimal(base_size = 12) +
  theme(
    plot.title = element_text(face = "bold", size = 16),
    panel.grid.minor = element_blank(),
    legend.position = "top"
  )

ggplotly(
  p,
  tooltip = "text"
)
```

## Points par salaire moyen

```{r, echo=FALSE}
#| message: false
fpts_salaire <- roster %>%
  group_by(Status, Position) %>%
  summarise(
    FPts = mean(FPts, na.rm = TRUE),
    masse_salariale = mean(salaire, na.rm = TRUE),
    nb_joueurs = n(),
    .groups = "drop"
  )

# Couleurs des positions
couleurs_position <- c(
  "F" = "#1f77b4",
  "D" = "#ff7f0e",
  "G" = "#2ca02c"
)

# Liste des Status
statuses <- unique(fpts_salaire$Status)

# Création du graphique
p <- plot_ly()

for (status in statuses) {
  
  data_status <- fpts_salaire %>%
    filter(Status == status)
  
  p <- p %>%
    add_markers(
      data = data_status,
      x = ~masse_salariale,
      y = ~FPts,
      marker = list(
        size = 8,
        color = couleurs_position[as.character(data_status$Position)]
      ),
      text = ~paste0(
        "Status : ", Status,
        "<br>Position : ", Position,
        "<br>FPts moyens : ", round(FPts, 1),
        "<br>Salaire moyen : $", comma(round(masse_salariale)),
        "<br>Nombre de joueurs : ", nb_joueurs,
        "<br>FPts / $M : ",
        round(FPts / masse_salariale * 1000000, 1)
      ),
      hoverinfo = "text",
      showlegend = FALSE
    )
}

# Bouton pour afficher tous les Status
boutons <- list(
  list(
    method = "restyle",
    args = list(
      "visible",
      rep(TRUE, length(statuses))
    ),
    label = "Tous"
  )
)

# Bouton individuel pour chaque Status
for (i in seq_along(statuses)) {
  
  visible <- rep(FALSE, length(statuses))
  visible[i] <- TRUE
  
  boutons[[i + 1]] <- list(
    method = "restyle",
    args = list(
      "visible",
      visible
    ),
    label = statuses[i]
  )
}

p <- p %>%
  layout(
    title = "FPts moyens en fonction du salaire moyen",
    
    xaxis = list(
      title = "Salaire moyen",
      tickformat = "$,.2s"
    ),
    
    yaxis = list(
      title = "FPts moyens",
      tickformat = ","
    ),
    
    updatemenus = list(
      list(
        type = "buttons",
        direction = "right",
        buttons = boutons,
        x = 0,
        y = 1.15,
        xanchor = "left",
        yanchor = "top"
      )
    ),
    
    annotations = list(
      list(
        text = "Status :",
        x = 0,
        y = 1.21,
        xref = "paper",
        yref = "paper",
        showarrow = FALSE,
        xanchor = "left"
      )
    )
  )

p
```

## Rang projeté selon l'ordre du repêchage
```{r, echo=FALSE}
#| message: false
rang_projete <- roster %>%
  filter(bench == 0) %>%
  group_by(Status) %>%
  summarise(
    FPts_actif = sum(FPts, na.rm = TRUE),
    .groups = "drop"
  ) %>%
  arrange(desc(FPts_actif)) %>%
  mutate(
    rang_projete = row_number(),
    ordre_draft = match(Status, draft)
  )

# Graphique
p <- ggplot(
  rang_projete,
  aes(
    x = ordre_draft,
    y = rang_projete,
    text = paste0(
      "Status : ", Status,
      "<br>Ordre draft : ", ordre_draft,
      "<br>Rang projeté : ", rang_projete,
      "<br>FPts actifs : ", comma(FPts_actif)
    )
  )
) +
  geom_abline(
    slope = 1,
    intercept = 0,
    linetype = "dashed",
    colour = "grey60"
  ) +
  geom_point(
    size = 3
  ) +
  scale_x_continuous(
    breaks = 1:16,
    limits = c(1, 16)
  ) +
  scale_y_reverse(
    breaks = 1:16,
    limits = c(16, 1)
  ) +
  labs(
    x = "Ordre dans le draft",
    y = "Rang projeté"
  ) +
  theme_minimal(base_size = 12) +
  theme(
    plot.title = element_text(
      face = "bold",
      size = 16
    ),
    panel.grid.minor = element_blank()
  )

ggplotly(
  p,
  tooltip = "text"
)
```

## Rang projeté selon la masse salariale par position
```{r, echo=FALSE}
#| message: false
# ============================================================
# 1. RANG PROJETÉ DE CHAQUE STATUS
# ============================================================

rang_projete <- roster %>%
  filter(bench == 0) %>%
  group_by(Status) %>%
  summarise(
    FPts_actif = sum(FPts, na.rm = TRUE),
    .groups = "drop"
  ) %>%
  arrange(desc(FPts_actif)) %>%
  mutate(
    rang_projete = row_number()
  )


# ============================================================
# 2. MASSE SALARIALE PAR POSITION
# ============================================================

analyse_priorisation <- roster %>%
  group_by(Status, Position) %>%
  summarise(
    masse_salariale = sum(salaire, na.rm = TRUE),
    FPts = sum(FPts, na.rm = TRUE),
    .groups = "drop"
  ) %>%
  group_by(Status) %>%
  mutate(
    masse_salariale_totale = sum(masse_salariale),
    pct_salaire = masse_salariale / masse_salariale_totale
  ) %>%
  ungroup()


# ============================================================
# 3. METTRE F / D / G EN COLONNES
# ============================================================

analyse_priorisation <- analyse_priorisation %>%
  select(
    Status,
    Position,
    pct_salaire
  ) %>%
  tidyr::pivot_wider(
    names_from = Position,
    values_from = pct_salaire,
    values_fill = 0,
    names_prefix = "pct_"
  ) %>%
  left_join(
    rang_projete,
    by = "Status"
  )


# ============================================================
# 4. POSITION PRIORISÉE
# ============================================================

analyse_priorisation <- analyse_priorisation %>%
  mutate(
    Position_priorisee = case_when(
      pct_F >= pct_D & pct_F >= pct_G ~ "F",
      pct_D >= pct_F & pct_D >= pct_G ~ "D",
      TRUE ~ "G"
    )
  )


# ============================================================
# 5. CORRÉLATIONS
# ============================================================

cor_F <- cor(
  analyse_priorisation$rang_projete,
  analyse_priorisation$pct_F,
  use = "complete.obs"
)

cor_D <- cor(
  analyse_priorisation$rang_projete,
  analyse_priorisation$pct_D,
  use = "complete.obs"
)

cor_G <- cor(
  analyse_priorisation$rang_projete,
  analyse_priorisation$pct_G,
  use = "complete.obs"
)

correlations <- data.frame(
  Position = c("F", "D", "G"),
  Correlation = c(
    cor_F,
    cor_D,
    cor_G
  )
)

print(correlations)


# ============================================================
# 6. TABLEAU FINAL
# ============================================================

priorisation <- analyse_priorisation %>%
  select(
    Status,
    rang_projete,
    FPts_actif,
    pct_F,
    pct_D,
    pct_G,
    Position_priorisee
  ) %>%
  arrange(rang_projete)

# ============================================================
# 7. GRAPHIQUE
# ============================================================

priorisation_long <- priorisation %>%
  tidyr::pivot_longer(
    cols = c(pct_F, pct_D, pct_G),
    names_to = "Position",
    values_to = "pct_salaire"
  ) %>%
  mutate(
    Position = recode(
      Position,
      pct_F = "F",
      pct_D = "D",
      pct_G = "G"
    )
  )


p <- ggplot(
  priorisation_long,
  aes(
    x = rang_projete,
    y = pct_salaire,
    colour = Position,
    text = paste0(
      "Status : ", Status,
      "<br>Rang projeté : ", rang_projete,
      "<br>Position : ", Position,
      "<br>Masse salariale : ",
      percent(pct_salaire, accuracy = 0.1),
      "<br>Position priorisée : ",
      Position_priorisee,
      "<br>FPts actifs : ",
      comma(FPts_actif)
    )
  )
) +
  geom_point(
    size = 3
  ) +
  geom_smooth(
    method = "lm",
    se = FALSE,
    linetype = "dashed"
  ) +
  scale_x_continuous(
    breaks = 1:max(priorisation$rang_projete),
    limits = c(1, max(priorisation$rang_projete))
  ) +
  scale_y_continuous(
    labels = scales::percent_format(accuracy = 1),
    limits = c(0, 1)
  ) +
  labs(
    x = "Rang projeté",
    y = "Part de la masse salariale",
    colour = "Position"
  ) +
  theme_minimal(
    base_size = 12
  ) +
  theme(
    panel.grid.minor = element_blank(),
    legend.position = "top"
  )


ggplotly(
  p,
  tooltip = "text"
)
```

## Rang projeté selon la priorisation de la position dans l'ordre du repêchage
> Un overall pick median plus bas signifie que cette personne a priorisée cette position dans l'ordre de son repêchage.

```{r, echo=FALSE}
#| message: false
# ============================================================
# 1. RANG PROJETÉ
# ============================================================

rang_projete <- roster %>%
  filter(bench == 0) %>%
  group_by(Status) %>%
  summarise(
    FPts_actif = sum(FPts, na.rm = TRUE),
    .groups = "drop"
  ) %>%
  arrange(desc(FPts_actif)) %>%
  mutate(
    rang_projete = row_number()
  )


# ============================================================
# 2. PRIORISATION DES POSITIONS
#    Basée uniquement sur l'Overall Pick
# ============================================================

priorisation_position <- roster %>%
  group_by(Status, Position) %>%
  summarise(
    Ov_Pick_median = median(Ov.Pick, na.rm = TRUE),
    Ov_Pick_moyen = mean(Ov.Pick, na.rm = TRUE),
    nb_joueurs = n(),
    .groups = "drop"
  ) %>%
  left_join(
    rang_projete,
    by = "Status"
  )


# ============================================================
# 3. CORRÉLATIONS
# ============================================================

correlations <- priorisation_position %>%
  group_by(Position) %>%
  summarise(
    Correlation = cor(
      rang_projete,
      Ov_Pick_median,
      use = "complete.obs"
    ),
    .groups = "drop"
  )

print(correlations)


# ============================================================
# 4. GRAPHIQUE
# ============================================================

p <- ggplot(
  priorisation_position,
  aes(
    x = rang_projete,
    y = Ov_Pick_median,
    colour = Position,
    text = paste0(
      "Status : ", Status,
      "<br>Rang projeté : ", rang_projete,
      "<br>Position : ", Position,
      "<br>Pick médian : ", Ov_Pick_median,
      "<br>Pick moyen : ", round(Ov_Pick_moyen, 1),
      "<br>Nombre de joueurs : ", nb_joueurs,
      "<br>FPts actifs : ", comma(FPts_actif)
    )
  )
) +
  geom_point(
    size = 3
  ) +
  geom_smooth(
    method = "lm",
    se = FALSE,
    linetype = "dashed"
  ) +
  scale_x_continuous(
    breaks = 1:max(priorisation_position$rang_projete),
    limits = c(1, max(priorisation_position$rang_projete))
  ) +
  scale_y_continuous(
    labels = comma,
    expand = expansion(mult = 0.05)
  ) +
  labs(
    x = "Rang projeté",
    y = "Overall Pick médian",
    colour = "Position"
  ) +
  theme_minimal(
    base_size = 12
  ) +
  theme(
    panel.grid.minor = element_blank(),
    legend.position = "top"
  )


ggplotly(
  p,
  tooltip = "text"
)
```

## Points projetés en heatmap

```{r, echo=FALSE}
#| message: false
# ============================================================
# 5. HEATMAP — ÉCART DE FPts PAR RAPPORT À LA MOYENNE
# ============================================================

fpts_heatmap <- roster %>%
  filter(bench == 0) %>%
  group_by(Status, Position) %>%
  summarise(
    FPts = sum(FPts, na.rm = TRUE),
    .groups = "drop"
  ) %>%
  group_by(Position) %>%
  mutate(
    FPts_moyen = mean(FPts, na.rm = TRUE),
    FPts_ecart = FPts - FPts_moyen
  ) %>%
  ungroup() %>%
  mutate(
    Status = factor(
      Status,
      levels = draft
    ),
    Position = factor(
      Position,
      levels = c("F", "D", "G")
    )
  )


p2 <- ggplot(
  fpts_heatmap,
  aes(
    x = Status,
    y = Position,
    fill = FPts_ecart,
    text = paste0(
      "Status : ", Status,
      "<br>Position : ", Position,
      "<br>FPts : ", comma(round(FPts)),
      "<br>Moyenne : ", comma(round(FPts_moyen)),
      "<br>Écart : ", comma(round(FPts_ecart))
    )
  )
) +
  geom_tile(
    colour = "white",
    linewidth = 0.5
  ) +
  geom_text(
    aes(
      label = ifelse(
        FPts_ecart >= 0,
        paste0("+", comma(round(FPts_ecart))),
        comma(round(FPts_ecart))
      )
    ),
    size = 3.5
  ) +
  scale_fill_gradient2(
    midpoint = 0,
    labels = comma
  ) +
  labs(
    x = "Status",
    y = "Position",
    fill = "Écart vs moyenne"
  ) +
  theme_minimal(base_size = 12) +
  theme(
    panel.grid = element_blank(),
    legend.position = "right"
  )


ggplotly(
  p2,
  tooltip = "text"
)
```
