---
title: "Suivi des résultats hebdo 2026"
execute:
  echo: false
  message: false
---

```{r, echo=FALSE}
#| message: false

week_obs <- 2
week_tot <- 28
year_draft <- 2026

library(dplyr)
library(purrr)
library(ggplot2)
library(tidyr)
library(plotly)
library(scales)
library(here)
library(gt)

i_am("2026/suivi_2026.qmd")

# params de draft
source(here(file.path("params", year_draft, "draft_rules.R")))
# fonctions
source(here("src/read_periods.R"))
source(here("src/find_optimal_players.R"))
source(here("src/prep_data_graph.R"))
# graphiques
source(here("src/graph_coach_perf.R"))
source(here("src/graph_hm_pos.R"))
source(here("src/graph_cor.R"))
source(here("src/graph_exp_proj.R"))
# tableaux
source(here("src/table_etoile.R"))

projections <- read_periods_proj(year_draft, week_tot) %>%
  find_optimal(c("Status", "Position", "Period"), "optimal_proj")
  
reel <- read_periods_reel(year_draft, week_obs) %>%
  find_optimal(c("Status", "Position", "Period"), "optimal_reel")
```

## Points cumulatifs et hebdomadaire

```{r}
data_rang <- reel %>%
  filter(Roster.Status == "Active") %>%
  mutate(
    points_prec = ifelse(Period < week_obs, FPts, 0),
    points_semaine = ifelse(Period == week_obs, FPts, 0)
  ) %>%
  summarise(
    points_prec = sum(points_prec),
    points_semaine = sum(points_semaine),
    .by = "Status"
  ) %>%
  mutate(
    points_cumul = points_prec + points_semaine,
    rang_prec = rank(-points_prec, ties.method = "min"),
    rang = rank(-points_cumul, ties.method = "min"),
    ecart_rang = rang - rang_prec,
    mouvement = case_when(
      ecart_rang < 0 ~ paste0("▲ ", abs(ecart_rang)),
      ecart_rang > 0 ~ paste0("▼ ", ecart_rang),
      TRUE ~ "—"
    )
  ) %>%
  arrange(rang) %>%
  select(
    Rang = rang,
    Status,
    `Points semaine` = points_semaine,
    `Points cumulés` = points_cumul,
    `Mouvement` = mouvement
  )

data_rang %>%
  gt() %>%
  tab_header(
    title = paste0("Classement après la semaine ", week_obs)
  ) %>%
  cols_label(
    Rang = "Rang",
    Status = "Équipe",
    `Points semaine` = "Cette semaine",
    `Points cumulés` = "Total",
    Mouvement = "Mouvement"
  ) %>%
  fmt_number(
    columns = c(`Points semaine`, `Points cumulés`),
    decimals = 0
  ) %>%
  cols_align(
    align = "center",
    columns = c(Rang, Status, Mouvement)
  ) %>%
  cols_align(
    align = "right",
    columns = c(`Points semaine`, `Points cumulés`)
  ) %>%
  
  # Équipe et total en gras
  tab_style(
    style = cell_text(weight = "bold"),
    locations = cells_body(
      columns = c(Rang, Status, `Points cumulés`)
    )
  ) %>%
  
  # Remontée au classement = vert
  tab_style(
    style = list(
      cell_text(
        color = "#198754",
        weight = "bold"
      ),
      cell_fill(color = "#E8F5E9")
    ),
    locations = cells_body(
      columns = Mouvement,
      rows = grepl("▲", Mouvement)
    )
  ) %>%
  
  # Descente au classement = rouge
  tab_style(
    style = list(
      cell_text(
        color = "#DC3545",
        weight = "bold"
      ),
      cell_fill(color = "#FDECEC")
    ),
    locations = cells_body(
      columns = Mouvement,
      rows = grepl("▼", Mouvement)
    )
  ) %>%
  
  # En-tête
  tab_style(
    style = list(
      cell_fill(color = "#2C3E50"),
      cell_text(
        color = "white",
        weight = "bold"
      )
    ),
    locations = cells_column_labels()
  ) %>%
  
  # Mettre le leader légèrement en évidence
  tab_style(
    style = cell_fill(color = "#F5F5F5"),
    locations = cells_body(
      rows = Rang == 1
    )
  ) %>%
  
  tab_options(
    table.font.size = px(14),
    data_row.padding = px(6),
    heading.align = "left",
    column_labels.background.color = "#2C3E50"
  )
```

## ⭐ Les étoiles de la semaine

:::::: columns
::: {.column width="33%"}
### 🏒 Attaquants

```{r}
etoiles <- reel %>%
  filter(Period == week_obs) %>%
  group_by(Position) %>%
  arrange(desc(FPts), desc(FP.G), .by_group = TRUE) %>%
  mutate(pos = row_number()) %>%
  filter(pos <= 3) %>%
  ungroup() %>%
  select(pos, Player, Position, Status, FPts)

table_etoile(etoiles, "F")

```
:::

::: {.column width="33%"}
### 🛡️ Défenseurs

```{r}
table_etoile(etoiles, "D")
```
:::

::: {.column width="33%"}
### 🥅 Gardiens

```{r}
table_etoile(etoiles, "G")
```
:::
::::::

## Expérience à date et points projetés

```{r}

# pour les données combinées d'expérience et de projection,
### projection utilise l'optim projetée
### réel utilise les joueurs actifs de la semaine
data_exp_proj <- exp_projete(projections, reel, c("Period", "Status"))

graph_exp_proj(data_exp_proj)
```

## Points réels versus optimaux

> Le graphique suivant présente les points réels effectués cumulatifs en bleu et les points optimaux en rouge. Les points optimaux laissent votre pire joueur par position sur le banc selon chaque semaine. Le pourcentage représente l'efficacité.

```{r}
graph_coach_perf(reel)
```

## Comparaison du réel et du projeté

### Heatmap par position

Ici on considère l'ensemble des joueurs, pas seulement les actifs ni les optimaux

::: panel-tabset
## Cumulatif

```{r}
graph_hm_pos(projections, reel, c("Position", "Status"), "cumulatif")
```

## Hebdomadaire

```{r}
graph_hm_pos(projections, reel, c("Position", "Status"), "semaine")
```
:::

### Corrélation entre les points réels et projetés

```{r}
data_comp <- comp_reelvsproj(projections, reel, c("Status"))

paste0("Le coefficient de corrélation entre les points réels et projetés est de ", round(cor(data_comp$points_reels, data_comp$points_proj, use = "complete.obs"), 3))

graph_corr(data_comp, points_reels, points_proj)
```

### Corrélation entre les rangs réels et projetés

```{r}
paste0("Le coefficient de corrélation entre les rangs réels et projetés est de ", round(cor(data_comp$rang_reel, data_comp$rang_proj, use = "complete.obs"), 3))

graph_corr(data_comp, rang_reel, rang_proj)
```
