---
title: "Suivi des résultats hebdo 2026"
execute:
  echo: false
  message: false
---

```{r, echo=FALSE}
#| message: false

# Params variables
week_obs <- 2
# Params fixe pour la saison
week_tot <- 28
year_draft <- 2026

library(dplyr)
library(purrr)
library(ggplot2)
library(tidyr)
library(plotly)
library(scales)
library(here)
library(gt)

i_am("2026/suivi_2026.qmd")

# params de draft
source(here(file.path("params", year_draft, "draft_rules.R")))
# fonctions
source(here("src/read_periods.R"))
source(here("src/find_optimal_players.R"))
source(here("src/prep_data_graph.R"))
# graphiques
source(here("src/graph_coach_perf.R"))
source(here("src/graph_hm_pos.R"))
source(here("src/graph_cor.R"))
source(here("src/graph_exp_proj.R"))
source(here("src/graph_points_salaire.R"))
source(here("src/graph_hhi.R"))
# tableaux
source(here("src/table_etoile.R"))

projections <- read_periods_proj(year_draft, week_tot) %>%
  find_optimal(c("Status", "Position", "Period"), "optimal_proj")
  
reel <- read_periods_reel(year_draft, week_obs) %>%
  find_optimal(c("Status", "Position", "Period"), "optimal_reel") %>%
  mutate(salaire = as.numeric(gsub(",", "", Salary)))

data_comp_hebdo <- comp_reelvsproj(projections, reel, c("Status"), "semaine")

data_exp_proj <- exp_projete(projections, reel, c("Period", "Status"))
```

## Points cumulatifs et hebdomadaire

```{r}
data_rang <- reel %>%
  filter(Roster.Status == "Active") %>%
  mutate(
    points_prec = ifelse(Period < week_obs, FPts, 0),
    points_semaine = ifelse(Period == week_obs, FPts, 0)
  ) %>%
  summarise(
    points_prec = sum(points_prec),
    points_semaine = sum(points_semaine),
    .by = "Status"
  ) %>%
  mutate(
    points_cumul = points_prec + points_semaine,
    rang_prec = rank(-points_prec, ties.method = "min"),
    rang = rank(-points_cumul, ties.method = "min"),
    ecart_rang = rang - rang_prec,
    mouvement = case_when(
      ecart_rang < 0 ~ paste0("▲ ", abs(ecart_rang)),
      ecart_rang > 0 ~ paste0("▼ ", ecart_rang),
      TRUE ~ "—"
    )
  ) %>%
  arrange(rang) %>%
  select(
    Rang = rang,
    Status,
    `Points semaine` = points_semaine,
    `Points cumulés` = points_cumul,
    `Mouvement` = mouvement
  )

data_rang %>%
  gt() %>%
  tab_header(
    title = paste0("Classement après la semaine ", week_obs)
  ) %>%
  cols_label(
    Rang = "Rang",
    Status = "Équipe",
    `Points semaine` = "Points hebdo",
    `Points cumulés` = "Points cumul",
    Mouvement = "Mouvement rang"
  ) %>%
  fmt_number(
    columns = c(`Points semaine`, `Points cumulés`),
    decimals = 0
  ) %>%
  cols_align(
    align = "center",
    columns = c(Rang, Status, Mouvement)
  ) %>%
  cols_align(
    align = "right",
    columns = c(`Points semaine`, `Points cumulés`)
  ) %>%
  
  # Équipe et total en gras
  tab_style(
    style = cell_text(weight = "bold"),
    locations = cells_body(
      columns = c(Rang, Status, `Points cumulés`)
    )
  ) %>%
  
  # Remontée au classement = vert
  tab_style(
    style = list(
      cell_text(
        color = "#198754",
        weight = "bold"
      ),
      cell_fill(color = "#E8F5E9")
    ),
    locations = cells_body(
      columns = Mouvement,
      rows = grepl("▲", Mouvement)
    )
  ) %>%
  
  # Descente au classement = rouge
  tab_style(
    style = list(
      cell_text(
        color = "#DC3545",
        weight = "bold"
      ),
      cell_fill(color = "#FDECEC")
    ),
    locations = cells_body(
      columns = Mouvement,
      rows = grepl("▼", Mouvement)
    )
  ) %>%
  
  # En-tête
  tab_style(
    style = list(
      cell_fill(color = "#2C3E50"),
      cell_text(
        color = "white",
        weight = "bold"
      )
    ),
    locations = cells_column_labels()
  ) %>%
  
  # Mettre le leader légèrement en évidence
  tab_style(
    style = cell_fill(color = "#F5F5F5"),
    locations = cells_body(
      rows = Rang == 1
    )
  ) %>%
  
  tab_options(
    table.font.size = px(14),
    data_row.padding = px(6),
    heading.align = "left",
    column_labels.background.color = "#2C3E50"
  )
```

## ⭐ Les étoiles de la semaine

:::::: columns
::: {.column width="33%"}
### 🏒 Attaquants

```{r}
etoiles <- reel %>%
  filter(Period == week_obs) %>%
  group_by(Position) %>%
  arrange(desc(FPts), desc(FP.G), .by_group = TRUE) %>%
  mutate(pos = row_number()) %>%
  filter(pos <= 3) %>%
  ungroup() %>%
  select(pos, Player, Position, Status, FPts)

table_etoile(etoiles, "F")

```
:::

::: {.column width="33%"}
### 🛡️ Défenseurs

```{r}
table_etoile(etoiles, "D")
```
:::

::: {.column width="33%"}
### 🥅 Gardiens

```{r}
table_etoile(etoiles, "G")
```
:::
::::::

## ⚡ En rafale

```{r}
#| results: hide
#| message: false
#| warning: false

highest_scorer <- reel |> 
  filter(Period == week_obs & Roster.Status == "Active") |>
  summarise(points = sum(FPts), .by = Status) |> 
  arrange(-points) |> slice(1)

lowest_scorer <- reel |> 
  filter(Period == week_obs & Roster.Status == "Active") |>
  summarise(points = sum(FPts), .by = Status) |> 
  arrange(points) |> slice(1)

overachiever <- data_comp_hebdo |> 
  arrange(-ecart) |> 
  slice(1)

below_exp <- data_comp_hebdo |> 
  arrange(ecart) |> 
  slice(1)

high_economy <- reel |> 
  filter(Period == week_obs & Roster.Status == "Active") |>
  summarise(points = sum(FPts), .by = c(Status,salaire,Player)) |>
  mutate(pts_salaire = salaire/points) |> 
  arrange(pts_salaire, -salaire) |> slice(1)

low_economy <- reel |> 
  filter(Period == week_obs & Roster.Status == "Active") |>
  summarise(points = sum(FPts), .by = c(Status,salaire,Player)) |>
  mutate(pts_salaire = salaire/points) |> 
  arrange(-pts_salaire, -salaire) |> slice(1)


worst_manager <- data_reel_optim(reel, "Status", "semaine") %>%
    arrange(-ecart_optimal, efficiency) %>%
    slice(1)
```

:::::::::: recap-grid
::: {.recap-card style="--accent: #e0a100; --tint: #fff9e8;"}
### 🏆 Meilleur pointage

**`r highest_scorer$Status`**\
`r round(highest_scorer$points, 1)` points
:::

::: {.recap-card style="--accent: #73808c; --tint: #f3f5f7;"}
### 💩 Pointage le plus bas

**`r lowest_scorer$Status`**\
`r round(lowest_scorer$points, 1)` points
:::

::: {.recap-card style="--accent: #238636; --tint: #edf8ef;"}
### 📈 Au-dessus des attentes

**`r overachiever$Status`**\
Écart : `r round(overachiever$ecart, 1)` points réels par rapport au prédit.
:::

::: {.recap-card style="--accent: #c43c35; --tint: #fff0ef;"}
### 📉 Sous les attentes

**`r below_exp$Status`**\
Écart : `r round(below_exp$ecart, 1)` points réels par rapport au prédit.
:::

::: {.recap-card style="--accent: #2878b5; --tint: #eef6fc;"}
### 💰 Joueur le plus rentable

**`r high_economy$Player` (`r high_economy$Status`)**\
`r high_economy$points` points pour un salaire de `r round(high_economy$salaire/1000000, 1)`M$.
:::

::: {.recap-card style="--accent: #8b5e3c; --tint: #f7f0e9;"}
### 🚩 Joueur le moins rentable

**`r low_economy$Player` (`r low_economy$Status`)**\
`r low_economy$points` points pour un salaire de `r round(low_economy$salaire/1000000, 1)`M$.
:::

::: {.recap-card style="--accent: #d97706; --tint: #fff7e8;"}
### 🎯 Plus loin de l’optimal

**`r worst_manager$Status`**\
`r round(worst_manager$ecart_optimal, 1)` points perdus sur le banc sur `r round(worst_manager$points_optim, 1)` optimaux.
:::
::::::::::

## Expérience à date

### Combinaison du réel et de la projection

> Les points réels sont pour les semaines terminées, les points projetés sont seulement pour les semaines restantes selon la projection au début de la saison

```{r}
# pour les données combinées d'expérience et de projection,
### projection utilise l'optim projetée
### réel utilise les joueurs actifs de la semaine
graph_exp_proj(data_exp_proj)
```

### Points par période

```{r}
points_cum <- reel |> 
  filter(Roster.Status == "Active") |>
  summarise(points = sum(FPts), .by = c(Status, Period)) |> 
  tidyr::complete(Status, Period = c(0, unique(Period)), fill = list(points = 0)) |> 
  arrange(Status, Period) |>
  group_by(Status) |>
  mutate(points_cum = cumsum(points)) |>
  ungroup()

ggplotly(
ggplot(points_cum, aes(x = Period, y = points_cum, color = Status)) +
  geom_line(linewidth = 1.2) +
  labs(
    title = "Points cumulés par participant",
    x = "Période",
    y = "Points cumulés"
  ) +
  theme_minimal()
)

```

### Points cumulatifs selon la masse salariale

```{r}
graph_pts_salaire(reel)
```

### Concentration
> Le Herfindall index est une mesure de concentration. Un indice de 1 représente une concentration des points dans un seul joueur versus un indice plus près de 0 représente une grande diversification des points au sein des joueurs.

::: panel-tabset
### Cumulatif

```{r}
graph_hii(reel, "Status", "cumulatif")
```

### Hebdomadaire

```{r}
graph_hii(reel, "Status", "semaine")
```
:::

## Points réels versus optimaux

> Le graphique suivant présente les points réels effectués en bleu et les points optimaux en rouge. Les points optimaux laissent votre pire joueur par position sur le banc selon chaque semaine. Le pourcentage représente l'efficacité des points que vous êtes allé chercher.

::: panel-tabset
### Cumulatif

```{r}
graph_coach_perf(data_reel_optim(reel, "Status", "cumulatif"))
```

### Hebdomadaire

```{r}
graph_coach_perf(data_reel_optim(reel, "Status", "semaine"))
```
:::

## Comparaison du réel et du projeté

### Heatmap par position

Ici on considère l'ensemble des joueurs, c'est à dire les actifs et le banc

::: panel-tabset
#### Cumulatif

```{r}
graph_hm_pos(projections, reel, c("Position", "Status"), "cumulatif")
```

#### Hebdomadaire

```{r}
graph_hm_pos(projections, reel, c("Position", "Status"), "semaine")
```
:::

### Corrélation entre le réel et le projeté

::: panel-tabset
#### Points

```{r}
data_comp_cum <- comp_reelvsproj(projections, reel, c("Status"), "cumulatif")

paste0("Le coefficient de corrélation entre les points réels et projetés est de ", round(cor(data_comp_cum$points_reels, data_comp_cum$points_proj, use = "complete.obs"), 3))

graph_corr(data_comp_cum, points_reels, points_proj)
```

#### Rang

```{r}
paste0("Le coefficient de corrélation entre les rangs réels et projetés est de ", round(cor(data_comp_cum$rang_reel, data_comp_cum$rang_proj, use = "complete.obs"), 3))

graph_corr(data_comp_cum, rang_reel, rang_proj)
```
:::
